pt-PT: Inclusões de textura: Polpa de aloé; Sementes de manjericão; Pedaços de fruta; Pedaços de geleia; Nata de coco; Nenhuma; Boba explosiva; Outra
ko: 식감 포함 재료: 알로에 펄프; 바질 씨앗; 과일 조각; 젤리 조각; 나타드코코; 없음; 팝핑 보바; 기타
sk-SK: Textúrové inklúzie: Dužina aloe; Semená bazalky; Kúsky ovocia; Kúsky želé; Nata de coco; Žiadne; Praskajúce guľôčky boba; Iné
hr-HR: Uključivanja teksture: Pulpa aloe vere; Sjemenke bosiljka; Komadići voća; Komadići želea; Nata de coco; Ništa; Pucajuće perlice; Ostalo
ro-RO: Incluziuni de textură: Pulpă de aloe; Semințe de busuioc; Bucăți de fructe; Bucăți de jeleu; Nata de coco; Niciuna; Popping boba; Altele
en: Texture inclusions: Aloe pulp; Basil seeds; Fruit bits; Jelly pieces; Nata de coco; None; Popping boba; Other
lt-LT: Tekstūros priedai: Alavijo minkštimas; Baziliko sėklos; Vaisių gabaliukai; Želės gabaliukai; Kokosų želė („Nata de coco“); Nėra; Sprogstantys boba perliukai; Kita
cs: Prvky textury: Dužina z aloe vera; Semínka bazalky; Kousky ovoce; Kousky želé; Nata de coco; Žádné; Praskající boba; Ostatní
th: ส่วนประกอบของเนื้อสัมผัส: เนื้อว่านหางจระเข้; เมล็ดแมงลัก; ชิ้นผลไม้; ชิ้นเยลลี่; วุ้นมะพร้าว; ไม่มี; ป๊อปปิ้งไข่มุก; อื่นๆ
de: Zusätzliche Texturelemente: Aloe-Fruchtfleisch; Basilikumsamen; Fruchtstücke; Jelly-Stücke; Nata de coco; Keine; Popping Boba; Sonstige
es: Inclusiones de la textura: Pulpa de aloe; Semillas de albahaca; Trocitos de fruta; Trozos de gelatina; Nata de coco; Ninguno; Popping boba; Otro
sv: Texturinneslutningar: Aloefruktkött; Basilikafrön; Fruktbitar; Gelébitar; Nata de coco; Inga; Popping boba; Annat
fr: Inclusions de texture: Pulpe d’aloès; Graines de basilic; Morceaux de fruits; Morceaux de gelée; Nata de coco; Aucune; Perles de fruits (popping boba); Autre
tr: Dokusal ilaveler: Aloe posası; Fesleğen tohumu; Meyve parçacıkları; Jöle parçaları; Nata de coco; Yok; Patlayan boba; Diğer
pl: Dodatki wpływające na fakturę: Miąższ z aloesu; Nasiona bazylii; Kawałki owoców; Kawałki galaretki; Nata de coco; Brak; Pękające kuleczki boba; Inne
da: Teksturindeslutninger: Aloe-frugtkød; Basilikumfrø; Frugtstykker; Géléstykker; Nata de coco; Ingen; Popping boba; Andet
fi: Lisätyt tekstuuria tuovat ainesosat: Aloe-hedelmäliha; Basilikansiemenet; Hedelmäpalat; Hyytelöpalat; Nata de coco; Ei mitään; Poksahtelevat boba-helmet; Muu
ru: Текстурные добавки: Мякоть алоэ; Семена базилика; Кусочки фруктов; Кусочки желе; Кокосовое желе (ната де коко); Нет; Лопающиеся шарики (боба); Другое
it: Ingredienti per la texture: Polpa di aloe; Semi di basilico; Pezzi di frutta; Pezzi di gelatina; Nata de coco; Nessuna; Popping boba; Altro
ja: 食感素材: アロエ果肉; バジルシード; フルーツビッツ; ゼリーピース; ナタデココ; なし; ポッピングボバ; その他
zh-CN: 口感配料: 芦荟果肉; 罗勒籽; 水果粒; 果冻块; 椰果; 无; 爆爆珠; 其他
hu: Textúrát adó összetevők: Aloe pép; Bazsalikommag; Gyümölcsdarabok; Zselédarabok; Nata de coco; Nincs; Pukkanó boba; Egyéb
pt-BR: Inclusões de textura: Polpa de aloe vera; Sementes de manjericão; Pedaços de fruta; Pedaços de gelatina; Nata de coco; Nenhum; Popping boba; Outros
nl: Textuur toevoegingen: Aloëpulp; Basilicumzaden; Stukjes fruit; Stukjes jelly; Nata de coco; Geen; Popping boba; Overige
zh-TW: 質地添加物: 蘆薈果肉; 羅勒籽; 水果顆粒; 果凍塊; 椰果; 無; 爆爆珠; 其他
bg-BG: Текстурни добавки: Парченца алое; Семена от босилек; Парченца плодове; Парченца желе; Ната де коко; Няма; Пукащи боба перли; Друго
el: Συμπεριλήψεις υφής: Πολτός αλόης; Σπόροι βασιλικού; Κομμάτια φρούτων; Κομμάτια ζελέ; Nata de coco; Κανένα; Popping boba; Άλλο
nb: Teksturinneslutninger: Aloe-fruktkjøtt; Basilikumfrø; Fruktbiter; Gelébiter; Nata de coco; Ingen; Popping boba; Annet
vi: Các tạp chất kết cấu: Thịt nha đam; Hạt é; Mẩu trái cây; Miếng thạch; Thạch dừa; Không có; Trân châu nổ; Khác
sl-SI: Teksturni dodatki: Pulpa aloje; Semena bazilike; Kosi sadja; Kosi želeja; Kokosov žele (nata de coco); Brez; Pokajoče kroglice (popping boba); Drugo